Enrique Taietta

Curriculum Vitae

Via Roma, 50 - Trento 38122 ⑤ +39 (339) 364 9790 ⊠ enrique.taietta@gmail.com ™ www.enriquetaietta.dev Nato a Verona, il 31/03/1995



Presentazione

Sono uno studente attualmente iscritto al terzo anno del corso di Laurea triennale in Bioinformatica presso l'Università di Verona.

Sono nato a Verona ma attualmente risiedo a Trento per motivi lavorativi.

Ho lavorato come programmatore full time presso un'importante azienda veronese per più di 4 anni, durante i quali ho sviluppato anche una significativa esperienza nella gestione dei rapporti con clienti e fornitori.

Sono un ragazzo curioso e dinamico;

Possiedo ottime capacità nel lavoro di gruppo che in quello individuale.

Sono disponibile per lavori preferibilmente part-time.

Formazione

2009–2014 **Perito tecnico informatico**, *Istituto tecnico Industriale*, Verona, *80/100*. Diplomato presso itis G. Marconi di Verona indirizzo Informatica ABACUS.

2015 - In Laurea triennale in Bioinformatica, Università degli studi di Verona, Verona.

Competenze tecniche e informatiche

- Certificazione ECDL
- Ottima conoscenza sistemi operativi Microsoft
- O Buona conoscenza distribuzioni GNU/Linux basate su Ubuntu

Linguaggi di programmazione e framework

Javascript Livello conoscenza Buono
COBOL Livello conoscenza Buono
Typescript Livello conoscenza Buono
Node.js Livello di conoscenza Buono
Nuxt.js Livello conoscenza Buono
Vue.js Livello conoscenza Buono
HTML Livello conoscenza Buono

Competenze linguistiche

Italiano Madrelingua Inglese Livello B1

Portoghese Livello A2

Scritto buono - Parlato discreto - Ascolto Buono Scritto base - Parlato discreto - Ascolto discreto

Esperienze lavorative

2015 **Analista programmatore**, *CAD IT S.p.A.*, Verona, **Tirocinio**. Tirocinio di 6 mesi presso l'azienda CAD IT S.p.A. come programmatore

2015-2018 Analista programmatore, *CAD IT S.p.A.*, Verona, Apprendistato.

Apprendistato di 3 anni presso l'azienda CAD IT S.p.A. come programmatore

2018-2019 Analista programmatore, *CAD IT S.p.A.*, Verona, **Tempo indeterminato**. Contratto a tempo indeterminato come svillupatore software e assistenza clienti

2019-In corso **Programmatore**, *Happenin srl*, Trento, **Contratto a progetto** . Lavoro presso la start up Happenin srl

Interessi

- o Lettura Scrittori preferiti: Moravia, Camus e Palahniuk
- o Cinema Registi apprezzati: Kubrick, Coppola, Kim Ki-duk e Lars Von Trier
- o Pesistica olimpica
- o MMA
- Pesca